【裁判字號】    91,再微,2
【裁判日期】    920617
【裁判案由】    聲請再審
【裁判全文】
臺灣彰化地方法院民事裁定  九十一年度再微字第二號
    聲  請  人
    即再審原告    甲○○      .
    相  對  人
    即再審被告    合庫金庫銀行股份有限公司
    法定代理人    梁金成
右當事人間請求給付信用卡消費款事件，聲請人對於中華民國九十一年七月三十一日
本院九十一年度小上第二三號確定裁定聲請再審，本院裁定如左：
    主      文
聲請駁回。
聲請訴訟費用由再審原告負擔。
    理      由
一、聲請意旨略以：再審原告所有之不動產因九二一大地震而嚴重受損，為九二一大
    地震之受災民眾，依九二一賑災重建暫行條例規定，原審應斟酌八十八年十月五
    日司法院（八八）院台廳民一字第二五八一九號函發佈之因應九二一震災，各級
    法院辦理民事、刑事、行政訴訟及懲戒事（案）件應加強注意事項第一條第十一
    項「受災民眾若為被告，宜體恤其困難，勸諭原告同意被告分次履行，或酌定履
    行期間」，又民法第三百十八條規定第一項規定：「債務人無為一部清償之權利
    。但法院得斟酌債務人之情況，許其於無害於債權人利益之相當期限內，分期給
    付，或緩期清償」，惟原審竟未予適用，且倘原審有對前開規定酌予適用，再審
    原告即得受較有利之判決結果，自難謂對裁判無影響，故本件確定裁定有消極不
    適用法規，顯然適用法理不當之再審事由等語。
二、按聲請再審，依民事訴訟法第五百零七條準用同法第五百零一條第一項第四款之
    規定，應表明再審之理由，所謂表明再審理由，係指必須敘明確定裁定有何合於
    法定再審事由之具體情形而言，否則其聲請即屬不合法，且毋庸命其補正，逕行
    駁回之，最高法院著有六十年度台抗字第六八八號、七十年度台聲字第六四號判
    例可稽。本件再審原告對於本院九十一年度小上字第二三號確定裁定聲請再審，
    主張原確定判決有適用法規顯有錯誤之情形，惟查，上開確定裁定，係以再審原
    告所提之上訴理由，或為新攻擊防禦方法，或爭執原審認定之事實，並未具體指
    摘原審判決有何違背法令之處，違反民事訴訟法第四百三十六條之二十八條前段
    規定，且與民事訴訟法第四百三十六條之二十五條規定不符，其上訴為不合法，
    而裁定駁回再審原告之上訴。則上開確定裁定係因上訴不合法而駁回再審原告之
    上訴，顯與再審原告所主張應適用「各級法院辦理民事、刑事、行政訴訟及懲戒
    事（案）件應加強注意事項」第一條第十一項及民法第三百十八條第一項等再審
    理由無關，再審原告復未敘明原裁定有何應適用上開規定而未予適用之具體情形
    ，自不能認再審原告對於原確定裁定已表明再審理由，揆諸前開說明，其再審之
    聲請，於法不合，應予駁回。
三、據上論結，本件再審之聲請為不合法，依民事訴訟法第四百三十六條之三十二第
    四項、第五百零七條、第五百零二條第一項、第九十五條、第七十八條，裁定如
    主文。
中      華      民      國    九十二    年      六      月     十七     日
                                    臺灣彰化地方法院民事第二庭
~B審判長法官
~B法      官
~B法      官  羅秀緞
右為正本係照原本作成。
不得抗告。
中      華      民      國    九十二    年      六      月      十七    日
~B法院書記官  黃當易


司法院資訊處製作；財團法人民間司法改革基金會備份。
